---
title: "Resolução prova"
author: "Cristiane Zhu"
format: html
editor: visual
---

# Exercício 2
```{r}
require(data.table)
require(tidyr)
require(tidyverse)
require(dplyr)
require(magrittr)
require(lubridate)
dados_chocolate <- fread("chocolate (1).csv")
```

#Existem 2443 países que produzem chocolate.
```{r}
## Falso: tem 67
paises <- dados_chocolate %>% 
  select(local_compania) %>% 
  distinct(local_compania) %>% 
  summarise(count=n())
```
# Existem 104 chocolates com 4 ingredientes que são descritos por 2 características.

```{r}
# Vdd
chocolate <- dados_chocolate %>% 
  select(caracteristicas, ingredientes) %>%
  mutate(n_carac = lengths(strsplit(caracteristicas, ","))) %>% 
  filter(ingredientes %like% "4" & n_carac == "2") %>% 
  summarise(qtde= n())
  
```
# A frequência absoluta para chocolates que contenham 5 ingredientes é 750.

```{r}
#Falso : tem 191
cinco_ingredientes <- dados_chocolate %>% 
  select(ingredientes) %>% 
  filter(ingredientes %like% "5") %>% 
  summarise(freq_abs = n())
```

#As 8 caracterististicas mais marcantes dos chocolates são sweet, nutty, cocoa, roasty, creamy, earthy, sandy e fatty e juntas correspondem a 1663 descrições dos chocolates.
```{r}
#Vdd
caracteristicas_chocolate <- dados_chocolate %>%
  select(caracteristicas) %>% 
  separate_rows(caracteristicas, sep = ",") %>%
  mutate(sem_espaço = str_trim(caracteristicas, side= "both")) %>%
  group_by(sem_espaço) %>%
  summarise(frequencia = n()) %>%
  arrange(desc(frequencia))


palavras_chave <- c("sweet", "nutty", "cocoa", "roasty", "creamy", "earthy", "sandy", "fatty")

soma <- caracteristicas_chocolate %>% 
  filter(sem_espaço %in% palavras_chave) %>% 
  summarise(soma= sum(frequencia))
```
#Existem 81 chocolates que incluem o ingrediente Adoçante em sua composição.

```{r}
# Falso :76
require(stringr)
adoçante <- dados_chocolate %>% 
  select(ingredientes) %>% 
  filter(str_detect(ingredientes,"S\\*")) %>% 
  summarise(n= n())
```


```{r}
art <- fread("Art.csv")
art_moma <- fread("Art_Moma.csv")

glimpse(art)
glimpse(art_moma)


artes <- art %>% 
  inner_join(art_moma, by = c("artist_unique_id" = "artist_unique_id"))

```


# Os 3 artista(s) com mais exposições no The Whitney classificados em ordem decrescente de exposições são: Edward Hopper, Georgia O’Keeffe e Stuart Davis.
```{r}
#VDD
exposiçoes <- artes %>% 
  select(whitney_count_to_year, artist_name) %>% 
  group_by(artist_name) %>% 
  summarise(n_exposiçoes = sum(whitney_count_to_year)) %>% 
  arrange(desc(n_exposiçoes))
  
```

# Do total de artistas, 152 são Swiss, Mexican ou Japanese.
```{r}
# Falso : 26
unique(artes$artist_name)
naci <- unique(artes$artist_nationality)

nacionalidade <- artes %>% 
  select(artist_name, artist_nationality) %>%
  distinct(artist_name, .keep_all = TRUE) %>%
  group_by(artist_nationality)  %>% 
  summarise(n= n())

palavras_chave2 <- c("Swiss", "Mexican", "Japanese")

artistas <- nacionalidade %>% 
  filter(artist_nationality %in% palavras_chave2)

sum(artistas$n) 

```

# Apenas 6 artista(s) com a nacionalidade Swiss tiveram entre 0 e 1 exposições no The Whitney.
```{r}
# Falso : 5
s <- "Swiss"
swiss <- artes %>% 
  select(artist_name,artist_nationality , whitney_count_to_year) %>% 
  filter(artist_nationality %in% s) %>% 
  group_by(artist_name) %>% 
  summarise(soma= sum(whitney_count_to_year)) %>% 
  filter(soma >= 0 & soma <= 1) 
  
```

# A diferença entre a média de páginas para artistas Brancos e Não Brancos no ano de 2007 é -0,24.
```{r}
# Falso: 0,24
media <- artes %>% 
  select(artist_race,space_ratio_per_page_total,year) %>% 
  filter(year == 2007) %>% 
  filter(artist_race %like% "White") %>% 
  summarise(mediaa= mean(space_ratio_per_page_total))

media2 <- artes %>% 
  select(artist_race,space_ratio_per_page_total,year) %>% 
  filter(year == 2007) %>% 
  filter(artist_race != "White") %>% 
  summarise(mediaa= mean(space_ratio_per_page_total))

dif <- media- media2
dif
```
# Dos artista(s) que expuseram no The Whitney, apenas 164 aparecem nos livros ‘Gardner’ e ‘Janson’.

```{r}
# Falso : 40
artistas <- artes %>% 
  select(artist_name,whitney_count_to_year, book) %>% 
  filter(whitney_count_to_year != 0) %>% 
  group_by(artist_name, book) %>% 
  summarise(f=n(), .groups = 'drop') %>% 
  filter(duplicated(artist_name) )
  
```


# Exercício 4
```{r}
refugiados <- fread("refugiados (1).csv")
refugiados2 <- fread("refugiados_pais.csv")

glimpse(refugiados)
glimpse(refugiados2)

refugiados3 <- refugiados %>% 
  left_join(refugiados2, by= c("id_origem"="id") ) %>% 
  left_join(refugiados2, by= c("id_destino"= "id"),  suffix = c("_origem", "_destino"))
```


#A matriz de migração [origem, destino] intercontinental do ano 2006 é dada por: |Região |Africa |Americas|Asia |Europe|Oceania| |——–|——-|——–|——-|——|——-| |Africa |2507581|262745 |98175 |250070|37124 | |Americas|0 |150149 |0 |14850 |174 | |Asia |76780 |308706 |4411284|664075|42704 | |Europe |94 |306672 |7816 |454237|3423 | |Oceania |0 |1679 |0 |92 |59 |
```{r}
#Vdd
matriz <- refugiados3 %>% 
  select(refugiados, regiao_origem, regiao_destino, ano) %>% 
  filter(ano == 2006) %>% 
  group_by(regiao_origem, regiao_destino) %>% 
  summarise(totall_imi= sum(refugiados)) %>% 
  pivot_wider(names_from = regiao_destino, values_from = totall_imi, values_fill = 0)

  

```
#A partir de 1972 houveram 172075 refugiados partindo do país: Afghanistan para o país: Canada, e 219920 refugiados partindo do país: Pakistan para o país: Canada.
```{r}
# Falso : 172022 e 219988
ref4 <- refugiados3 %>% 
  select(ano, id_origem, nome_destino, refugiados) %>% 
  filter(ano >= 1972) %>% 
  filter(id_origem== "AFG" & nome_destino== "Canada") %>% 
  summarise(n= sum(refugiados))

ref5 <- refugiados3 %>% 
  select(ano, id_origem, nome_destino, refugiados) %>% 
  filter(ano >= 1972) %>% 
  filter(id_origem== "PAK" & nome_destino== "Canada") %>% 
  summarise(n= sum(refugiados))
```
#Os 5 países que mais enviaram refugiados no ano de 1965 pertencem às subregiões Sub-Saharan Africa e Southern Europe.
```{r}
# Falso
ref6 <- refugiados3 %>% 
  select(ano,subregiao_origem, refugiados, nome_origem) %>% 
  filter(ano == 1965) %>% 
  group_by(nome_origem, subregiao_origem) %>% 
  summarise(n=sum(refugiados)) %>% 
  arrange(n)
  
```


#Os 6 países que mais receberam refugiados a partir de 1982 receberam juntos 19523 refugiados.
```{r}
# Falso: 252559819	
ref7 <- refugiados3 %>% 
  select(nome_destino, ano, refugiados) %>% 
  filter(ano >= 1982) %>% 
  group_by(nome_destino) %>% 
  summarise(n=sum(refugiados)) %>% 
  arrange(desc(n)) %>% 
  summarise(n2=sum(n[1:6]))
```
# Existem 27 países que receberam pelo menos 5382652 refugiados.
```{r}
# Falso : 30
ref8 <- refugiados3 %>% 
  select(nome_destino, refugiados) %>% 
  group_by(nome_destino) %>% 
  summarise(n=sum(refugiados)) %>% 
  filter(n >= 5382652)
```

